【裁判字號】    98,交抗,727
【裁判日期】    981120
【裁判案由】    聲明異議
【裁判全文】
臺灣高等法院高雄分院刑事裁定         98年度交抗字第727號
抗  告  人
即受處分人  甲○○
上列抗告人因違反道路交通管理處罰條例聲明異議案件，不服臺
灣高雄地方法院中華民國98年8 月31日裁定（98年度交聲字第23
93號），提起抗告，本院裁定如下：
    主  文
抗告駁回。
    理  由
一、抗告意旨略以：抗告人即受處分人甲○○收到酒駕之交通裁
    決書後，因多次往返地檢署、監理所詢問相關事宜，以致延
    誤聲明異議期限，抗告人已因上開酒駕事件經檢察官為緩起
    訴處分1 年，並向國庫繳交新臺幣（下同）4 萬元，而現今
    景氣不好，抗告人家中四口又靠其開車生活，現又遭裁決4
    萬5 千元及吊扣駕照1 年，請再給予聲明異議之機會，為此
    不服原裁定而提起抗告等語。
二、本案經本院審理結果，認第一審裁定認事用法均無不當，應
    予維持，並引用第一審裁定書記載之理由（如附件）。
三、經查抗告人甲○○遲誤「於接到裁決書之翌日起20日內，向
    管轄地方法院聲明異議」法定期間之事實，業據抗告人陳明
    在卷，且據原審調查卷附之違反道路交通管理事件裁決書、
    送達證書及抗告人住所地之個人基本資料查詢結果審認明確
    ，故抗告人向原審提起之本件聲明異議，顯已逾20日之異議
    期間。原審爰認本件聲明異議不合法律上程式，且無從補正
    ，而依道路交通案件處理辦法第18條規定，裁定駁回抗告人
    之異議，核無違誤。抗告人所執上情提起抗告，並無理由，
    應予駁回。
據上論結，應依道路交通案件處理辦法第26條，刑事訴訟法第41
2 條，裁定如主文。
中    華    民    國    98    年    11    月    20    日
                    刑事第三庭  審判長法  官  莊崑山
                                      法  官  唐照明
                                      法  官  張意聰
以上正本證明與原本無異。
本裁定不得再抗告。
中    華    民    國    98    年    11    月    20    日
                                      書記官  陳金
附件：
臺灣高雄地方法院交通事件裁定        98年度交聲字第2393號
原處分機關  高雄市政府交通局
                    設高雄市○○區○○路71號3 樓
代  表  人  王國材  住同上
異  議  人
即受處分人  甲○○  男  34歲（民國○○年○○月○日生）
                    身分證統一編號：Ｚ000000000號
                    住臺南縣北門鄉鯤江村蚵寮772號
                    居高雄市○○區○○街40號2樓之1
上列異議人即受處分人因聲明異議案件，對於高雄市政府交通局
民國98年6 月2 日所為裁決（原處分案號：高市交裁字第裁32-B
00000000號）聲明異議，本院裁定如下：
    主  文
異議駁回。
    理  由
一、異議意旨略以：異議人即受處分人甲○○因酒駕業經緩起訴
    1 年，並繳交公益金新臺幣（下同）4 萬元，為何又收到紅
    單裁決，爰依法聲明異議，請求撤銷原裁決等語。
二、按處理違反道路交通管理事件，有關文書送達之程序，依行
    政程序法之規定，此為違反道路交通管理事件統一裁罰基準
    即處理細則第5 條所明定。又送達，於應受送達人之住居所
    、事務所或營業所為之，於應送達處所不獲會晤應受送達人
    時，得將文書付與有辨別事理能力之同居人、受雇人或應送
    達處所之接收郵件人員；送達，不能依前二條規定為之者，
    得將文書寄存送達地之地方自治或警察機關，並做送達通知
    書兩份，一份黏貼於應受送達人住居所、事務所、營業所或
    其就業處所門首，另一份交由鄰居轉交或置於該送達處所信
    箱或其他適當位置，以為送達；前項情形，由郵政機關為送
    達者，得將文書寄存於送達地之郵政機關，行政程序法第72
    條第1 項前段、第73條第1 項、第74條第1 項、第2 項分別
    定有明文。而行政機關依行政程序法而為文書之送達，專依
    該法律之規定，且該法並無準用民事訴訟法或刑事訴訟法關
    於寄存送達自寄存之日起10日生效規定之規定，是文書合法
    寄存送達後，當自寄存之日起即時生效。
三、次按受處分人不服道路交通管理處罰條例第8 條所定主管機
    關所為之處罰者，得於接到裁決書之翌日起20日內，向管轄
    地方法院聲明異議；聲明異議，應以司法狀紙，敘述異議之
    理由，提出於原處分機關為之，道路交通管理處罰條例第87
    條第1 項、道路交通案件處理辦法第13條前段分別定有明文
    。又依道路交通管理處罰條例第87條規定向管轄法院聲明異
    議之期間，自裁決送達之翌日起算，並得依法扣除在途期間
    ，道路交通案件處理辦法第12條亦有明文。再交通法庭認聲
    明異議不合法律上之程式，且其不合法律上之程式無從補正
    者，應以裁定駁回之，道路交通案件處理辦法第18條亦有明
    文。
四、經查本件上開裁決書業據高雄市政府交通局於98年6 月6日
    投遞於異議人設於臺南縣北門鄉鯤江村蚵寮772 號之住所，
    因送達人未獲會晤異議人，由同居人即異議人之兄洪政賢代
    為受領裁決書，有送達證書1 紙可佐，而前開臺南縣北門鄉
    鯤江村蚵寮772 號確為異議人之住所，有個人基本資料查詢
    結果在卷可查，故上開裁決書已於該日發生送達之效力，異
    議人倘有不服原處分機關裁決欲聲明異議者，其20日之異議
    期間應自98年6 月7 日（即送達之翌日）起至98年6 月26日
    止（末日係星期五，並非星期例假日）；又異議人住所地在
    臺南縣與本院之所在地，並非同一鄉鎮市，依司法院所發布
    之「法院訴訟當事人在途期間標準」第4 條第1 款第3 目之
    規定，應加計在途期間6 日，故異議人如欲聲明異議，應於
    98年7 月2 日以前提出（計算方式：收受裁決書之翌日即98
    年6 月7 日＋20日＋在途期間6 日，為98年7 月2 日【末日
    係星期四，並非星期例假日】，惟異議人遲至98年8 月24日
    始具狀向本院聲明異議，有該聲明異議狀上所蓋本院部收文
    章可憑，是本件異議，顯已逾20日之異議期間，揆諸前揭說
    明，本件異議顯不合法律上程式，且無從補正，應予駁回。
據上論斷，應依道路交通案件處理辦法第18條，裁定如主文。
中    華    民    國    98    年    8     月    31    日
                  交通法庭    法  官  王碧瑩
以上正本係照原本作成。
如不服本裁定應於送達後5日內向本院提出抗告狀。
中    華    民    國    98    年    8     月    31    日
                              書記官  吳智媚


司法院資訊處製作；財團法人民間司法改革基金會備份。
